04/12/2024, 21:46 Catho

# <catho>

# Lucas Santos da Silva (Currículo - Profissional)

E-mail: lukas2 8@hotmail.com

Perfil do currículo: Profissional Data de nascimento: 20/05/1994

Endereço: SIQUEIRA BUENO - DE 441 AO FIM - LADO IMPAR, 693 casa

Bairro:BELENZINHOCidade:São Paulo - SPCEP:03173-010Telefone residencial:(11) 20814841Telefone celular:(11) 949322230



Data da última alteração: 04/12/2024

# Pretensão salarial

A Combinar

# Resumo do Currículo

Principais experiencias na aréa voltada a informatica e programação de apps e Web sites sejam portais , e-commerce e bancos.

minhas ambições atuais são de crescimento na aréa de desenvolvimento(programador) conhecer diversas linguagens e me tornar um senior futuramente.

atualmente possuo Conhecimentos nas tecnologias JavaScripts , HTML , CSS, frameworks REACTJS, JQuery , VUEJs, NEXTJs, Nuxtjs e AngulaJS em nível Pleno e Conhecimentos pleno em PHP ZEND , Laravel e Banco de Dados MySQL , MongoDB , MariaDB e PostgreSQL.

Experiência com Git e gerenciador de pacotes como NPM, Yarn e Gulp utilizando Nvm seja em Windows ou Linux.

minhas caracteristicas sempre foram dedidação , responsabilidade , compromisso , organização e sempre quero aprender mais em coisas das quais não entendo seja de modo na aréa em que estudo como em questões administrativas tudo deve ser absorvido para experiencias futuras.

#### Cargo de interesse

Programador Web

# **I**diomas

Espanhol: Fluente
Português: Fluente
Inglês: Intermediário

# Experiência profissional

**Grupo AKRK** - 06/2024 até o momento - 6 meses • **Desenvolvedor Full Stack** - último cargo - 6 meses

Salário: R\$ 6.000,00

Desenvolvimento de portais me WordPress , portais de microServiços em Laravel e Vue.js utilizando Nuxt 3 como método de criação, PHP , MySQL, Docker e Amazon Web Services.

ATIVO.COM - 11/2020 a 06/2024 - 3 anos e 7 meses

• Desenvolvedor Front End - último cargo - 3 anos e 7 meses

Salário: R\$ 3.000,00

desenvolvimento de projetos consertos de layouts , templates , ajustes em projetos já existentes e criação de Sites e Hotsites em REACTJS e NEXTJs

04/12/2024, 21:46 Catho

Saraiva/Siciliano - 08/2016 a 11/2019 - 3 anos e 3 meses

• Auxiliar de Loja - último cargo - 3 anos e 3 meses

**Salário:** R\$ 1.405,00

controle de estoque, atendimento em caixa e ao cliente, manutenção de microcomputadores e impressoras em hardware ou software, organização para funções da equipe e calculos de gastos e ganhos da loja.

#### Formação

Graduação #1

Instituição: Ceeja Dona clara Mantelli

Grau de formação: Ensino Médio

Nome do curso:

Graduação #2

Instituição: FIAP Grau de formação: Graduação

Nome do curso: ENGENHARIA DA COMPUTAÇÃO

# Cursos e especializações

Curso #1

Nome do curso: Curso de React e Nodejs

Instituição: RocketSeat

Duração: Média (de 41 a 360 horas)

Ano de conclusão: 2022

Curso #2

Nome do curso: Curso Desenvolvimento WordPress

Instituição: SENAI INFORMÁTICA Duração: Curta (até 40 horas)

Ano de conclusão: 2021

Curso #3

Nome do curso: DESENVOLVEDOR FRONT-END

Instituição: SENAI INFORMATICA

Duração: Média (de 41 a 360 horas)

Ano de conclusão: 2020

Curso #4

Nome do curso: Espanhol

Instituição: Curso de Linguas UNINOVE

Duração: Curta (até 40 horas)

Ano de conclusão: 2018

Curso #5

Nome do curso: Inglês Instituição: Uninove

Duração: Curta (até 40 horas)

Ano de conclusão: 2015

Copyright© 1996-2024 Catho. Todos os direitos reservados.